臺灣桃園地方法院刑事判決
111年度易字第510號
公  訴  人  臺灣桃園地方檢察署檢察官 
被      告  HOANG VAN HOA（越南籍，中文姓名：黃文化）



上列被告因妨害自由案件，經檢察官提起公訴(110年度偵緝字第
1287號)，本院判決如下：
    主  文
甲○ ○○ ○      犯強制罪，處有期徒刑肆月，如易科罰金，以新
臺幣壹仟元折算壹日。
    事  實
一、緣甲○ ○○ ○      與代號AE000-A109336號之越南裔女子(姓
    名年籍詳卷，下稱A女)經「ZALO」交友通訊軟體相識而為網
    友。黃文化與A女於民國109年7月19日下午1時許，在址設桃
    園市○○區○○街0號之「漢宮大旅社」203號房發生合意性行為
    後，黃文化因故與A女起爭執，即認A女因另有家室，當不欲
    張揚其與其他男子在外另有親密關係乙情，竟不顧A女之反
    對，基於強制之犯意，徒手掐A女脖子，對其稱：妳一開始
    就讓我難過了等語，並將A女褲子脫下，以己有之手機(未扣
    案)錄下A女當時害怕、無助之影像畫面，而以此強暴、脅迫
    之方式，使A女行接受黃文化拍攝之無義務之事。
二、案經A女訴由桃園市政府警察局桃園分局報請臺灣桃園地方
    檢察署偵查起訴。
    理  由
壹、程序事項按被告以外之人於審判外之言詞或書面陳述，除法
    律有規定者外，不得作為證據，刑事訴訟法第159 條第1 項
    固定有明文。惟按被告以外之人於審判外之陳述，雖不符前
    4 條之規定，而經當事人於審判程序同意作為證據，法院審
    酌該言詞陳述或書面陳述作成時之情況，認為適當者，亦得
    為證據；當事人、代理人或辯護人於法院調查證據時，知有
    第159 條第1 項不得為證據之情形，而未於言詞辯論終結前
    聲明異議者，視為有前項之同意，同法第159 條之5 第1 項
    、第2 項亦定有明文。經查，被告對於本判決下列所引用之
    供述證據之證據能力，於本院審判中迄言詞辯論終結前均未
    聲明異議，本院審酌後認上開證據資料製作時之情況，尚無
    違法不當及證明力明顯過低之瑕疵，亦認為以之作為證據應
    屬適當，爰依前開規定，認均具有證據能力。又本件認定事
    實引用之卷內非供述證據，並無證據證明係公務員違背法定
    程序取得，依刑事訴訟法第158 條之4 規定反面解釋，亦均
    有證據能力，復於本院審理時，提示並告以要旨，使檢察官
    、被告充分表示意見，自得採為判決之基礎。
貳、實體事項
一、認定事實所憑之證據及理由：
    訊據被告對於上開事實均坦承不諱，核與證人即告訴人A女
    於警詢及偵訊時之指訴相符，復有案發地現場照片、上開由
    被告拍攝之影像檔案附卷可憑，並經本院當庭勘驗影像檔案
    屬屬，足認被告之任意性自白與事實相符。綜上所述，本案
    事證明確，被告上開犯行堪以認定，應依法論科。
二、論罪科刑：
  ㈠核被告所為，係犯刑法第304條第1項之強制罪。
  ㈡爰以行為人責任為基礎，審酌被告僅因與告訴人爭執，一時
    情緒失控，竟無視他人之人格尊嚴，以強暴、脅迫之方式，
    使告訴人行接受拍攝之無義務之事，造成告訴人心理受創，
    惟被告終能犯行，犯後態度並非不佳，並審酌被告之品性、
    素行、智識程度、生活狀況等一切情狀，量處如主文所示之
    刑，並諭知易科罰金之折算標準，以示懲儆。至於被告未扣
    案之手機1支，非違禁物，且下落不明，欠缺刑法上之重要
    性，爰不予以沒收，併此敘明。　　
據上論斷，應依刑事訴訟法第299條第1項前段，判決如主文。
中　　華　　民　　國　　111 　年　　6 　　月　  30　　日
    　　　　　　　　　刑事第九庭    法　官　王鐵雄
以上正本證明與原本無異。
如不服本判決應於收受判決後20日內向本院提出上訴書狀，並應
敘述具體理由。其未敘述上訴理由者，應於上訴期間屆滿後20日
內向本院補提理由書(均須按他造當事人之人數附繕本)「切勿逕
送上級法院」。 
　　　　　　　　　　　　　　　      書記官　韓宜妏
中　　華　　民　　國　　111 　年　　6 　　月　　30　　日
                              
附錄論罪科刑法條：
中華民國刑法304條
以強暴、脅迫使人行無義務之事或妨害人行使權利者，處三年以
下有期徒刑、拘役或九千元以下罰金。
前項之未遂犯罰之。